臺灣桃園地方法院交通事件裁定　　　　 94年度交聲字第301號
原處分機關　交通部公路總局新竹區監理所桃園監理站
異　議　人　甲○○原名李正良.
即受處分人　男　50歲民國4.
上列異議人因違反道路交通管理處罰條例案件，不服交通部公路
總局新竹區監理所桃園監理站中華民國九十四年二月一日桃監裁
罰字第裁52-DA0000000號違反道路交通管理事件裁決書所為之處
分（原舉發通知單：桃園縣警察局舉發違反道路交通管理事件通
知單桃警局交字第DA0000000 號通知單）聲明異議，本院裁定如
下：
    主  文
異議駁回。
    理  由
一、按道路交通管理處罰條例及道路交通安全規則所稱之「汽車
    」，依道路交通管理處罰條例第三條第八款及道路交通安全
    規則第二條第一項第一款規定，均包括「機器腳踏車」。次
    按汽車駕駛人有飲用酒類或其他類似物後其吐氣所含酒精濃
    度超過每公升０‧二五毫克或血液中酒精濃度超過百分之０
    ‧０五以上者，不得駕車，道路交通安全規則第一百十四條
    第二款定有明文。又汽車駕駛人駕駛汽車經測試檢定有「酒
    精濃度超過規定標準」情形者，處新臺幣（下同）一萬五千
    元以上六萬元以下罰鍰，並當場移置保管其車輛及吊扣其駕
    駛執照一年；因而肇事致人受傷者，並吊扣其駕駛執照二年
    ；致人重傷或死亡者，吊銷其駕駛執照，並不得再考領，道
    路交通管理處罰條例第三十五條第一項第一款規定甚明。
二、原處分意旨略以：異議人即受處分人甲○○飲用酒類後，於
    民國（下同）九十三年十一月二十六日晚上十一時二十分許
    仍騎乘車牌號碼ＫＱＳ─二六一號重型機車，行經桃園縣桃
    園市○○路、龍安街口時，為執行勤務之桃園縣政府警察局
    交通隊員警范植財攔檢，並檢測異議人飲酒後其吐氣所含酒
    精濃度為每公升０．四二毫克，遂以異議人有違反道路交通
　　管理處罰條例第三十五條第一項第一款之行為掣發舉發違反
　  道路交通管理事件通知單予以舉發，嗣異議人於應到案日期
    提出申訴，經舉發機關查覆違規屬實，原處分機關乃以違規
    事實明確而依道路交通管理處罰條例第三十五條第一項第一
    款及違反道路交通管理事件統一裁罰標準表，於九十四年二
    月一日裁決異議人罰鍰三萬元，並吊扣駕照十二個月。
三、聲明異議意旨略以：伊於查獲前在桃園市○○路某店吃羊肉
    爐，並無喝酒，吃完羊肉爐之後，伊坐計程車到桃園市○○
    路、龍安街轉角處，因為伊的機車停放在該處，伊下了計程
    車之後，走到伊機車旁邊，當時警員在前方臨檢，帶一個酒
    測的人到伊旁邊，叫伊也順便作酒測，伊請警員摸汽車排氣
    管是否是熱的，警察不理會即對伊進行酒測，伊並無騎乘機
    車，也沒有發動引擎而無何違規情事，為此請求撤銷原處分
    云云。
四、經查：異議人甲○○騎乘車牌號碼ＫＱＳ─二六一號重型機
    車，於前揭時、地，為警攔檢，並檢測受處分人其吐氣所含
    酒精濃度為每公升０．四二毫克，已有酒精濃度過量之違規
    事實，業據證人即舉發之員警范植財於本院調查時結證稱：
　　「當時我在中山路、龍安街執行酒駕取締的勤務，於我告發
　  的時間發現異議人騎著機車從桃園往中壢方向行經中山路，
    看到我正在路檢，就把機車停放在中山路上靠近龍安街附近
    的路邊，離我約五十公尺，我看到異議人騎車停靠路邊立即
    熄火，覺得奇怪，就上前盤查，發現異議人身上有明顯的酒
    味，我請他出示證件，他身上並無證件，又已經改名，所以
    我請他到路檢點龍安街（即龍安黃昏市場）進行酒測，測得
    每公升零點四二毫克。」等語明確，且異議人就其吐氣所含
    酒精濃度為每公升０．四二毫克一節，亦據異議人坦認在卷
    ，並有酒測單影本一紙在卷可憑。按證人范植財係執行公務
　　之警員亦為目睹異議人前開違規行為之人證，依卷存證據資
  　料並無任何積極證據足以證明證人上開證詞係屬虛偽，亦無
    足以令人顯信證人證述為不可採之品性證據或前科證據存在
    ，且其與異議人毫無怨懟，自無自陷於偽證罪之追訴而構詞
    誣賴異議人之理，自不得僅以證人為本件開單告發異議人之
    員警而全盤抹煞其在訴訟上所具有之證人資格及其證言之證
    明力，是證人范植財本其維護交通秩序、安全職責所為之舉
    發，自應受到合法、正確之推定，而堪予採信。參以異議人
    於九十三年十二月二十一日向原處分機關申訴時，其陳述內
    容為：「本人甲○○於九十三年十一月二十六日騎乘機車，
    當時是有喝酒，但我停車打手機叫朋友來載我回去，卻被該
    位員警強拉去酒測，不是被攔受檢‧‧」云云，而於本院調
    查時則陳稱：「我‧‧‧吃完羊肉爐之後，我坐計程車到桃
    園市○○路、龍安街轉角處，因為我的機車停放在該處，我
    下了計程車之後，走到我機車旁邊，當時警員在前方臨檢，
    帶一個酒測的人到伊旁邊，叫我也順便作酒測‧‧‧」、「
    ‧‧我在中山路、龍安街口的機車停放處打手機叫小孩來載
    我回去，我當時看到警察臨檢才叫小孩來載我回去。」云云
    ，可知異議人就「有無騎乘機車」、「有無喝酒」、「要打
    電話給何人載其回家」之重要情節前後陳述大相逕庭，益徵
    異議人所辯顯不足採。
五、異議人既於前揭時地有騎乘機車經測試檢定酒精濃度超過規
    定標準之違規行為，原處分機關援引首揭規定，裁處異議人
    罰鍰三萬元，並吊扣駕駛執照十二個月，於法洵屬有據。異
    議人猶執陳詞，指摘原處分不當，核無理由，應予駁回。
六、據上論結，應依道路交通管理處罰條例第八十七條第二項，
    道路交通案件處理辦法第十九條，裁定如主文。
中　　華　　民　　國　　94　　年　　7 　　月　　29　　日
                        交通法庭  法　官　黃梅淑
以上正本證明與原本無異。
如不服本裁定，應於裁定送達後5 日內向本院提出抗告狀。
　　　　　　　　　　　　　　    　書記官　魏里安
中　　華　　民　　國　　94　　年　　7 　　月　　29　　日
